【裁判字號】    97,審易,564
【裁判日期】    970731
【裁判案由】    竊盜
【裁判全文】
臺灣高雄地方法院刑事判決             97年度審易字第564號
公  訴  人  臺灣高雄地方法院檢察署檢察官
被      告  丙○○
上列被告因竊盜案件，經檢察官提起公訴（97年度偵字第5983號
），本院改依簡式審判程序審理，判決如下：
    主  文
丙○○犯毀越牆垣、安全設備竊盜罪，累犯，處有期徒刑柒月；
又犯竊盜罪，累犯，處有期徒刑肆月；又犯毀越牆垣、安全設備
竊盜未遂罪，累犯，處有期徒刑陸月。應執行有期徒刑壹年貳月
。
    事  實
一、丙○○前因違反職役職責案件，經國防部南部地方軍事法院
    以95年度訴字第52號判決，判處有期徒刑1 年確定，於民國
    96年2 月12日執行完畢。詎仍不知悔改，先後於：
(一)、96年12月28日中午12時許，基於意圖為自己不法所有之犯意
    ，前往甲○○位在高雄縣湖內鄉○○○路105 巷1 弄30號住
    處，攀爬該處圍牆至2 樓處，並持石頭打破具有防閑作用之
    廚房玻璃窗後，侵入屋內（毀損及侵入住宅部分未據告訴）
    ，徒手竊取甲○○之子康隆凱所有之現金新臺幣（下同）1
    萬元得手。
(二)、97年1 月8 日中午12時許，行經丁○○位在高雄縣湖內鄉○○○路105 巷1 弄17號住處，見該處1 樓後門未上鎖，竟基
    於意圖為自己不法所有之犯意，侵入屋內客廳（侵入住宅部
    分未據告訴），徒手竊取丁○○所有之咖啡色零錢包1 只（
    內含20元硬幣及丁○○之證件）得手。
(三)、97年1 月15日下午3 、4 時許，基於意圖為自己不法所有之
    犯意，前往甲○○前開住處，攀爬該處圍牆至2 樓外，並持
    石頭打破具有防閑作用之廚房玻璃窗後，侵入屋內（毀損及
    侵入住宅部分未據告訴）搜尋財物，然因未能尋得行竊目標
    而未遂。嗣甲○○發現住處遭人侵入而報警處理，經警調閱
    附近監視錄影畫面後，循線查悉丙○○於97年1 月15日有侵
    入甲○○前開住處行竊之情，因而通知丙○○至警局製作警
    詢筆錄，於警詢中，經丙○○向承辦員警乙○○自首，方悉
    丙○○另於96年12月28日、97年1 月8 日，有前揭竊取甲○○、丁○○物品之情。
二、案經高雄縣政府警察局湖內分局報請臺灣高雄地方法院檢察
    署檢察官偵查起訴。
    理  由
一、按本件被告丙○○所犯係死刑、無期徒刑、最輕本刑為3 年
    以上有期徒刑以外之罪，其於準備程序就被訴事實為有罪之
    陳述，經本院告知簡式審判程序之旨，並聽取其與公訴人意
    見後，認無不得或不宜改依簡式審判程序進行之處，爰依刑
    事訴訟法第273 條之1 第1 項，裁定本件改行簡式審判程序
    ，合先敘明。
二、前揭犯罪事實，業據被告於本院審理中坦承不諱，核與被害
    人甲○○（見警卷第5 至7 頁）、丁○○（見警卷第11至13
    頁）於警詢中所述情節相符（上開被告以外之人於審判外所
    為之言詞陳述，因本件已改行簡式審判程序，依刑事訴訟法
    第159 條第2 項之規定，應具有證據能力），並有監視錄影
    翻拍相片（見警卷第14頁）、蒐證相片（見警卷第20至23頁
    ）在卷可稽，則被告前開自白顯與事實相符，堪以採信，
    本件事證明確，被告前揭犯行，足堪認定。
三、論罪科刑部分
(一)、按刑法第321 條第1 項第2 款之毀越門扇，係指毀損或踰越
    他人建築物之大門而言，窗戶係屬該款所謂之其他安全設備
    （最高法院著有91年度台上字第4354號判決可資參照）。是
    核被告前開犯罪事實(一)所為，係犯刑法第321 條第1 項第2
    款之毀越牆垣、安全設備竊盜罪；其前開犯罪事實(二)所為，
    係犯刑法第320 條第1 項之竊盜罪；其前開犯罪事實(三)所為
    ，係犯刑法第321 條第2 項、第1 項第2 款之毀越牆垣、安
    全設備竊盜未遂罪。公訴意旨雖因被告持石頭打破被害人甲○○住處廚房玻璃窗行竊，而認被告前開犯罪事實(一)所示犯
    行，應以刑法第321 條第1 項第2 款、第3 款處斷，其前開
    犯罪事實(三)所示犯行，則應以刑法第321 條第2 項、第1 項
    第2 款、第3 款處斷，惟按，刑法第321 條第1 項第3 款攜
    帶兇器竊盜罪，所稱之兇器，乃依一般社會觀念足以對人之
    生命、身體、安全構成威脅，而具有危險性之「器械」而言
    ，磚塊、石頭乃自然界之物質，尚難謂為通常之「器械」，
    從而持磚塊、石頭行竊，尚難論以攜帶兇器竊盜罪（最高法
    院92年度台非字第38號判決意旨參照）。因此，公訴意旨於
    此容有未合，附此敘明。
(二)、被告有上述之前科紀錄乙情，有臺灣高等法院被告前案紀錄
    表在卷可稽，其受有期徒刑執行完畢，5 年內故意再犯本件
    最重本刑為有期徒刑以上之3 罪，均為累犯，應依刑法第47
    條第1 項規定加重其刑。
(三)、被告前開犯罪事實(三)所示犯行，已著手於竊盜行為之實施，
    然未生竊得他人財物之結果，為未遂犯，爰就此部分依刑法
    第25條第2 項之規定，按既遂犯之刑減輕其刑，並依法先加
    後減之。被告就前揭犯罪事實(一)、(二)所示犯行，均係主動於
    犯罪偵查機關尚未發覺犯罪事實及犯罪人之前，即向承辦員
    警乙○○自首乙情，業據被告於本院審理中陳述明確，核與
    證人乙○○於本院審理中之證述內容相符（見本院卷第25頁
    背面），是被告對上開未發覺之犯罪自首，並願接受裁判，
    爰就此2 部分犯罪依刑法第62條前段之規定減輕其刑，並依
    法先加後減之。
(四)、爰審酌被告為貪圖不法利益，竟多次侵入他人住宅竊取財物
    ，所為並無可取，然念其犯後坦承所有犯行，且自首部分犯
    罪，態度良好，復參以渠等所竊得上開物品之價值、對被害
    人所造成之損害、先前因犯竊盜罪經論罪科刑之次數等一切
    情狀，分別量處如主文所示之刑，並定其應執行刑，以示懲
    儆。
四、被告同時被訴於97年1 月9 日下午1 時許，在高雄縣湖內鄉
    ○○○路73巷3 弄20號，竊取被害人戊○○所有之電腦主機
    等物品部分，由本院另行審結，附此敘明。
據上論斷，應依刑事訴訟法第273 條之1 第1 項、第299 條第1
項前段，刑法第320 條第1 項、第321 條第1 項第2 款、第2 項
、第47條第1 項、第25條第2 項、第62條前段、第51條第5 款，
刑法施行法第1 條之1 ，判決如主文。
本案經檢察官鄭益雄到庭執行職務。
中    華    民    國    97    年    7     月    31    日
                  刑事第七庭    法  官  陳君杰
以上正本證明與原本無異。
如不服本判決，應於判決送達後10日內，向本院提出上訴狀。
中    華    民    國    97    年    7     月    31    日
                                書記官  李承悌
附錄本判決論罪科刑之法條：
刑法第320 條第1 項
意圖為自己或第三人不法之所有，而竊取他人之動產者，為竊盜
罪，處5 年以下有期徒刑、拘役或500 元以下罰金。
刑法第321條
犯竊盜罪而有左列情形之一者，處6 月以上、5 年以下有期徒刑
：
一  於夜間侵入住宅或有人居住之建築物、船艦或隱匿其內而犯
    之者。
二  毀越門扇、牆垣或其他安全設備而犯之者。
三  攜帶兇器而犯之者。
四  結夥三人以上而犯之者。
五  乘火災、水災或其他災害之際而犯之者。
六  在車站或埠頭而犯之者。
前項之未遂犯罰之。


司法院資訊處製作；財團法人民間司法改革基金會備份。
